臺灣彰化地方法院刑事判決　　　　九十四年度交易字第六七號
公　訴　人　臺灣彰化地方法院檢察署檢察官
被　　　告　乙○○
上列被告因公共危險等案件，經檢察官聲請簡易判決處刑（九十
四年度偵字第一四一二號），本院彰化簡易庭認不宜以簡易判決
處刑，簽移由普通庭依通常程序審理（九十四年度彰簡字第二六
二號），由本院合議庭裁定依簡式審判程序審理判決如下：
    主  文
乙○○服用酒類，不能安全駕駛動力交通工具而駕駛，處有期徒
刑肆月，如易科罰金，以佰元折算壹日；又對於公務員依法執
行職務時，施強暴，處有期徒刑月，如易科罰金，以佰元折
算壹日。應執行有期徒刑陸月，如易科罰金，以佰元折算壹日
。
    事  實
一、乙○○前曾於民國九十三年十月二十二日，因服用酒類，不
    能安全駕駛動力交通工具而駕駛之犯行，經臺灣臺中地方法
    院沙鹿簡易庭以九十三年度沙交簡字第六五八號判處拘役四
    十日，得易科罰金在案（嗣已確定）；詎仍不知警惕，明知
    飲酒後不得駕車，竟又另行起意，於九十四年二月十六日下
    午二、三時許，在彰化縣鹿港鎮○○里○○路「東園餐廳」
    內飲用臺灣啤酒過量（為警查獲後經抽血檢驗酒精濃度為二
    二四ＭＧ／ＤＬ），已達不能安全駕駛動力交通工具之程度
    後，仍於同日下午三時四十分許，駕駛車牌號碼四００一
    ─ＪＶ號自小客車，沿彰化縣鹿港鎮○○路由北往南方向行
    駛，行經該路段與九五巷口前，不慎擦撞在前騎乘自行車之
    甲○○（乙○○所涉過失傷害罪嫌，另由檢察官偵查後聲請
    簡易判決處刑）而肇事，並與甲○○理論、拉扯，於據報趕
    赴現場處理之員警胡成世上前勸阻之際，竟又另行基於對依
    法執行職務之員警胡成世當場侮辱及施強暴之妨害公務犯意
    ，對員警胡成世辱稱：當警察有什麼了不起，幹你娘老雞巴
    等語，同時出手推員警胡成世之胸部，並與員警胡成世發生
    拉扯而施以強暴。旋經員警許文圳到場始遭制服，並因乙○
    ○身體不適經送往鹿基醫院診治並抽血檢驗酒精濃度而查獲
    。
二、案經彰化縣警察局鹿港分局報請臺灣彰化地方法院檢察署檢
    察官偵查後聲請簡易判決處刑，經本院改依通常程序審判，
    並由本院合議庭裁定依簡式審判程序審理。
    理  由
一、訊據被告乙○○對於右揭事實坦承不諱，且有證人胡成世、
    在場目睹被告上開妨害公務犯行之甲○○、許聯隆分別於警
    詢、偵查中之證述、道路交通事故現場圖、道路交通事故調
    查報告表(一)、(二)、鹿基醫院檢驗報告單、診斷書各一份、員
    警胡成世製作之職務報告書二件及照片八幀在卷可佐，
    本件事證明確，被告前開犯行均洵堪認定。
二、核被告所為，係犯刑法第一百八十五條之三之服用酒類，不
    能安全駕駛動力交通工具而駕駛罪、同法第一百三十五條第
    一項之對於公務員依法執行職務時施強暴罪及同法第一百四
    十條第一項之對於公務員依法執行職務時當場侮辱罪。又被
    告以一行為同時觸犯刑法第一百三十五條第一項及同法第一
    百四十條第一項之二罪，為想像競合犯，應依刑法第五十五
    條之規定，從一較重之刑法第一百三十五條第一項之罪處斷
    。再聲請簡易判決處刑書雖未敘及被告上開所犯刑法第一百
    三十五條第一項之犯行，然此部分與聲請簡易判決處刑書所
    載被告所犯之刑法第一百四十條第一項之罪間，有如前所述
    之想像競合犯之裁判上一罪關係而為聲請簡易處刑之效力所
    及，本院自應併為審理，附予敘明。另被告所犯前開刑法第
    一百八十五條之三、同法第一百三十五條第一項之二罪，犯
    意各別，罪質互殊，應予分論併罰。爰審酌被告之素行（前
    曾於九十三年十月二十二日，因服用酒類，不能安全駕駛動
　　力交通工具而駕駛之犯行，經臺灣臺中地方法院沙鹿簡易庭
　  以九十三年度沙交簡字第六五八號判處拘役四十日，得易科
    罰金在案，有臺灣高等法院被告全國前案紀錄表一份在卷可
　　憑）、犯罪之動機、目的、酒後已不能安全駕駛，仍不顧公
　  眾之安危，貿然駕車、為警查獲後經抽血檢驗之酒精濃度、
    妨害公務之手段、所生損害及其犯罪後之態度等一切情狀，
    就其所犯前揭二罪，分別量處如主文所示之刑，並各諭知易
    科罰金之折算標準，及定其應執行之刑及諭知易科罰金之折
    算標準，以示懲儆。
據上論斷，應依刑事訴訟法第四百五十二條、第二百七十三條之
一第一項、第二百九十九條第一項前段，刑法第一百八十五條之
三、第一百三十五條第一項、第一百四十條第一項、第五十五條
、第四十一條第一項前段、第五十一條第五款，罰金罰鍰提高標
準條例第一條前段、第二條，判決如主文。
本案經檢察官洪英丰到庭執行職務
中　　華　　民　　國　九十四　年　　十　　月　二十七  日
                    交通法庭    法  官  李雅俐
以上正本證明與原本無異。
如不服本判決，應於判決送達後十日內，向本院提出上訴狀（須
附繕本）。
告訴人或被害人對於判決如有不服具備理由請求檢察官上訴者，
其上訴期間之計算係以檢察官收受判決正本之日期為準。
中　　華　　民　　國　九十四　年　　十　　月　二十七  日
                                書記官  陳秀娟
附錄論罪科刑法條：
刑法第一百三十五條第一項：
對於公務員依法執行職務時，施強暴脅迫者，處三年以下有期徒
刑、拘役或三百元以下罰金。
刑法第一百四十條第一項：
於公務員依法執行職務時，當場侮辱，或對於其依法執行之職務
公然侮辱者，處六月以下有期徒刑、拘役或一百元以下罰金。
刑法第一百八十五條之三：
用毒品、麻醉藥品、酒類或其他相類之物，不能安全駕駛動力交
通工具而駕駛者，處一年以下有期徒刑、拘役或三萬元以下罰金
。
